臺灣桃園地方法院民事簡易判決
111年度桃簡字第1096號
原      告  馮志貴
被      告  張家榮

上列當事人間請求損害賠償事件，經本院刑事庭移送前來（111
年度審附民字第321號），本院於民國111年10月7日言詞辯論終
結，判決如下：
    主      文
被告應給付原告新臺幣330,000元，及自民國111年3月31日起至
清償日止，按年息5%計算之利息。
訴訟費用由被告負擔。
本判決得假執行。
    事實及理由
一、原告主張：被告基於幫助詐欺、洗錢之不確定故意，於民國
    110年5月27日上午10時26分許以前之同月間某時，將所申辦
    之遠東商業銀行股份有限公司帳號00000000000000號帳戶（
    下稱系爭帳戶）之存摺及提款卡交予詐欺集團，並以不詳方
    式告以提款卡密碼、網路銀行帳號及密碼，使詐欺集團得以
    使用系爭帳戶，而詐欺集團內某真實姓名、年籍均不詳之成
    年成員於110年4月19日下午1時許起，以交友軟體及通訊軟
    體向其佯稱：可以加入投資平台賺錢云云，致其陷於錯誤，
    因而依詐欺集團成員之指示，於110年5月27日上午10時26分
    許，匯款新臺幣330,000元至系爭帳戶內，旋遭詐欺集團成
    員將匯入之款項轉出，致其受有330,000元之損害，爰依侵
    權行為之法律關係提起本件訴訟等語。並聲明：㈠被告應給
    付原告330,000元，及自起訴狀繕本送達之翌日起至清償日
    止，按年息5%計算之利息。㈡願供擔保，請准宣告假執行。
二、被告抗辯：其係遭詐欺集團詐取系爭帳戶之存摺及提款卡而
    為被害人，其並無拿到任何錢，刑事判決亦認定其無犯罪所
    得等語。並聲明：原告之訴駁回。
三、本院之判斷：　　　　
　㈠按故意或過失，不法侵害他人之權利者，負損害賠償責任。
    故意以背於善良風俗之方法，加損害於他人者，亦同；數人
    共同不法侵害他人之權利者，連帶負損害賠償責任。不能知
    其中孰為加害人者亦同。造意人及幫助人視為共同行為人，
    民法第184條第1項、第185條分別定有明文。又共同侵權行
    為之成立，不以各行為人間有意思聯絡為必要，各行為人之
    故意或過失不法加害行為均為其所生損害之共同原因，即為
    已足。次按連帶債務乃數人負同一債務，而對於債權人各負
    全部給付之責者，為民法第272條所明定，即共同侵權行為
    之各行為人對於被害人應負全部損害之連帶賠償責任。經查
    ，原告主張之上開事實，業據其援用本院刑事庭111年度審
    易字第323號刑事案件內原告於警詢時之陳述、訊息紀錄、
    匯款申請書、報案資料、系爭帳戶之開戶資料、交易明細表
    、被告於本院刑事庭準備程序及簡式審判程序之陳述為證，
    並經本院調取該案刑事卷宗核閱無訛，堪信為真實。從而，
    原告既因被告與詐欺集團上開共同侵權行為而受有330,000
    元之損害，則依首揭規定，原告請求被告給付330,000元，
    自屬有據。至被告雖辯稱：其係遭詐欺集團詐取系爭帳戶之
    存摺及提款卡，亦無犯罪所得等語。惟查被告於本院刑事庭
    準備程序及簡式審判程序中均陳述：承認有提供系爭帳戶存
    摺、提款卡、提款卡密碼、網路銀行帳號及密碼予詐欺集團
    之幫助詐欺、洗錢行為等語（審易卷69、87頁），並與前述
    其他證據相合，被告確與詐欺集團有上開共同侵權行為甚明
    ，且依上開規定及說明，共同侵權行為之各行為人對於被害
    人應負全部損害之連帶賠償責任，故被告前揭所辯，均無理
    由。
　㈡按給付無確定時間者，債務人於債權人得請求給付時，經其
    催告而未為給付，自受催告時起，負遲延責任。其經債權人
    起訴而送達訴狀，或依督促程序送達支付命令，或為其他相
    類之行為者，與催告有同一之效力；遲延之債務。以支付金
    錢為標的者，債權人得請求依法定利率計算之遲延利息；應
    付利息之債務，其利率未經約定，亦無法律可據者，週年利
    率為5%，民法第229條第2項、第233條第1項前段、第203條
    分別定有明文。經查，本件損害賠償債務係以支付金錢為標
    的，為無確定期限之給付，亦未約定利率，既經原告起訴而
    送達起訴狀，惟被告迄未給付，被告應自起訴狀繕本送達時
    起，負遲延責任，從而原告自得請求被告給付前述損害賠償
    債務依法定利率5%計算之遲延利息，而本件起訴狀繕本於11
    1年3月30日送達被告（審附民卷15頁），則依上開規定及說
    明，原告請求被告給付前述損害賠償金額330,000元自起訴
    狀繕本送達翌日即111年3月31日起至清償日止，按年息5%計
    算之遲延利息，亦屬有據。　
四、綜上所述，原告依侵權行為之法律關係，請求被告給付330,
    000元，及自起訴狀繕本送達翌日即111年3月31日起至清償
    日止，按年息5%計算之利息，為有理由，應予准許。
五、本判決係就民事訴訟法第427條第1項訴訟適用簡易程序所為
    被告敗訴之判決，依同法第389條第1項第3款之規定，應依
    職權宣告假執行。至原告雖陳明願供擔保而聲請宣告假執行
    ，僅為促請本院依職權宣告，附此敘明。　　
六、訴訟費用負擔之依據：民事訴訟法第78條。　　　
中　　華　　民　　國　　111 　年　　10　　月　　21　　日
                  桃園簡易庭  法  官  陳柏嘉
以上為正本係照原本作成。
如不服本判決，應於送達後20日內，向本院提出上訴狀並表明上
訴理由，如於本判決宣示後送達前提起上訴者，應於判決送達後
20日內補提上訴理由書（須附繕本）。
如委任律師提起上訴者，應一併繳納上訴審裁判費。   
中　　華　　民　　國　　111 　年　　10　　月　　21　　日
                              書記官  陳家蓁